臺灣嘉義地方法院民事裁定
111年度家調裁字第75號
聲  請  人  吳斡笙  

相  對  人  臺灣嘉義地方法院檢察署檢署檢察官

訴訟代理人  檢察事務官戴堅邦

上列當事人間聲請否認推定生父之訴事件，本院裁定如下：    
    主  文
一、確認聲請人非其生母江麗如自吳隆宜（男，民國00年0月00
    日生，民國107年3月8日死亡，身分證統一編號：Z00000000
    0號）受胎所生之婚生子。
二、程序費用由聲請人負擔。    
    事實及理由
一、子女否認推定生父之訴，以法律推定之生父為被告，前二項
    之情形，應為被告中之一人死亡者，以生存者為被告，應為
    被告之人均已死亡者，以檢察官為被告，家事事件法第63條
    第2、3項分別定有明文。本件因聲請人法律推定之生父吳隆
    宜已於民國107年3月8日死亡，有除戶戶籍謄本1份在卷可參
    （見本院卷第13頁），依上開規定，自得以檢察官為相對人
    。
二、當事人就不得處分之事項，其解決事件之意思已甚接近或對
    於原因事實之有無不爭執者，得合意聲請法院為裁定；法院
    為前項裁定前，應參酌調解委員之意見及家事調查官之報告
    ，依職權調查事實及必要之證據，並就調查結果使當事人或
    知悉之利害關係人有陳述意見之機會；當事人聲請辯論者，
    應予准許，家事事件法第33條第1項、第2項定有明文。又依
    同法第35條第1項規定，上開裁定確定者，與確定判決有同
    一之效力。本件聲請人之主張，屬當事人不得處分事項，而
    兩造於民國111年11月28日合意聲請法院為裁定（見本院卷
    第60頁），依上開規定，自應由本院為裁定。
三、聲請意旨略以：聲請人之推定生父吳隆宜於民國107年3月8
    日死亡，祖母吳錦碧後於110年12月31日過世，聲請人因而
    代位繼承，然因吳錦碧生前多所懷疑聲請人非吳隆宜所生，
    聲請人為此與叔伯至中國醫藥大學附設醫院為親緣鑑定，結
    果判定可以排除父系親緣關係，復聲請人與鄭明煌進行親子
    鑑定，確認兩人不排除一親等直系親等關係，聲請人始知吳
    隆宜非生父等語，並聲明：如主文第1項所示。
四、相對人則以：對於DNA鑑定報告沒有意見，同意聲請人的主
    張等語。
五、聲請人主張上開事實，業據提出戶籍謄本、繼承系統表、手
    抄戶籍謄本、中國醫藥大學附設醫院診斷證明書暨親緣鑑定
    結果影本、DNA親緣關係諮詢報告單影本等件為證。依上開D
    NA親緣關係諮詢報告單之結論為：「送檢註明為鄭明煌與吳
    斡笙之檢體，其相對應之各DNA型別均無不符，故不排除一
    親等直系親緣關係之機率為99.00000000％。CPI值＝00000000
    .7。PP值＝0.0000000000。」等情（見本院卷第35頁）。本
    院參酌現代生物科學發達，醫學技術進步，以DNA基因圖譜
    定序檢驗方法鑑定子女之血統來源之精確度已達99.9999％以
    上。則聲請人主張非其生母江麗如自吳隆宜受胎所生之事實
    ，應值採信。
六、從子女出生日回溯第181日起至第302日止，為受胎期間；妻
    之受胎，係在婚姻關係存續中者，推定其所生子女為婚生子
    女。前項否認之訴，夫妻之一方自知悉該子女非為婚生子女
    ，或子女自知悉其非為婚生子女之時起2年內為之，99年5月
    23日公布修正之民法第1062條第1項、第1063條定有明文。
    本件聲請人於83年9月4日出生，回溯第181日起至第302日之
    受胎期間，既在生母江麗如與吳隆宜婚姻關係存續中，則依
    法自應推定為婚生子女。然聲請人既非其生母江麗如自吳隆
    宜受胎所生，則聲請人於111年11月3日，即在知悉子女非為
    婚生子女之2年內，提起本件否認推定生父之訴，兩造並合
    意聲請裁定確認聲請人非其生母江麗如自吳隆宜受胎所生之
    婚生子，為有理由，應予准許。
七、依家事事件法第33條、第97條、非訟事件法第21條第2項、
    民事訴訟法第81條第2款、第95條之規定，裁定如主文。
中　　華　　民　　國　　111 　年　　12　　月　　7 　　日
                    家事法庭  法  官  王昌國          
以上正本係照原本作成。
如對本裁定抗告須於裁定送達後10日內向本院提出抗告狀。
中　　華　　民　　國　　111 　年　　12　　月　　7 　　日
                              書記官　林秀惠